ACORDAO-COMPLETO-2350244

ACÓRDÃO DE RELAÇÃO

ACÓRDÃO DE RELAÇÃO 2518/2019 ATA 11/2019 - SEGUNDA CÂMARA

Acórdão 2518/2019-TCU-Segunda Câmara
VISTOS e relacionados estes autos de tomada de contas especial instaurada pelo Ministério do Turismo (MTur) , em face de irregularidades na prestação de contas do Convênio 692/2010-Siafi 737450, firmado entre o Ministério e o Instituo Brasil de Arte, Esporte, Cultura e Lazer (Inbrasil) , para realização do projeto "Promoção da imagem e do destino turístico de Brasília por meio da divulgação do Festival de Inverno de Brasília";
Considerando que, por meio do Pronunciamento à peça 63, a Secretaria do TCU no Estado do Espírito Santo (Sec-ES) apontou a existência de erros materiais no Acórdão 7597/2017-TCU-Segunda Câmara (peça 31) , passíveis de saneamento por meio de apostilamento;
Considerando que, de acordo com o demonstrativo SISGRU juntado à peça 53, e com os demonstrativos de débito juntados às peças 61 e 62, o Sr. Sérgio Eustáquio Assunção recolheu aos cofres do Tesouro Nacional os valores do débito solidário do item 9.1, com valor original de R$ 3.900,00, e da multa individual a ele aplicada no item 9.2, com valor original de R$ 2.000,00, do Acórdão 7597/2017-TCU-Segunda Câmara;
Considerando que o Parquet especializado junto ao TCU pronunciou-se, por meio do Parecer de peça 65, de acordo com a proposta oferecida pela unidade técnica;
Os Ministros do Tribunal de Contas da União, quanto ao processo a seguir relacionado, ACORDAM, por unanimidade, com fundamento nos arts. 27 da Lei 8.443/1992, 143, inciso V, alínea "d", e 218 do Regimento Interno do TCU, aprovado pela Resolução nº 155/2002; 38 e Anexo VI da Resolução nº 164/2003, c/c o Enunciado nº 145 da Súmula de Jurisprudência predominante no Tribunal, c/c a Ordem de Serviço Segecex nº 10/2005, e de acordo com os pareceres emitidos nos autos, em:
a) realizar o apostilamento do Acórdão 7597/2017-TCU-Segunda Câmara, de forma a promover a seguinte alteração em decorrência de erro material, mantendo-se inalterados os demais termos do acórdão ora retificado:
Onde se lê: 
"9.2. aplicar ao Instituto Brasil de Arte, Esporte, Cultura e Lazer e ao Sr. Sérgio Eustáquio Assunção a multa prevista nos arts. 19, caput, e 57 da Lei nº 8.443/1992, no valor de R$ 2.000,00 (dois mil reais) , fixando-lhe o prazo de quinze dias, a contar da notificação, para que comprove, perante o Tribunal (art. 214, inciso III, alínea "a", do Regimento Interno) , o recolhimento da multa aos cofres do Tesouro Nacional, atualizada monetariamente desde a data do acórdão até a data do efetivo recolhimento, se for paga após o vencimento, na forma da legislação em vigor" 
Leia-se: 
"9.2. aplicar ao Instituto Brasil de Arte, Esporte, Cultura e Lazer e ao Sr. Sérgio Eustáquio Assunção, individualmente, a multa prevista nos arts. 19, caput, e 57 da Lei nº 8.443/1992, no valor de R$ 2.000,00 (dois mil reais) , fixando-lhes o prazo de quinze dias, a contar das notificações, para que comprovem, perante o Tribunal (art. 214, inciso III, alínea "a", do Regimento Interno) , o recolhimento das multas aos cofres do Tesouro Nacional, atualizadas monetariamente desde a data do acórdão até a data do efetivo recolhimento, se forem pagas após o vencimento, na forma da legislação em vigor".
b) dar quitação: (i) ao Sr. Sérgio Eustáquio Assunção (CPF XXX.211.966-XX) ante o recolhimento integral da multa individual que lhe foi imputada por meio do Acórdão 7597/2017-TCU-Segunda Câmara; e (ii) ao Sr. Sérgio Eustáquio Assunção (CPF XXX.211.966-XX) e ao Instituto Brasil de Arte, Esporte, Cultura e Lazer - Inbrasil (CNPJ 08.262.493/0001-40) ante o recolhimento integral do débito solidário que lhes foi imputado por meio do Acórdão 7597/2017-TCU-Segunda Câmara;
c) dar ciência deste Acórdão aos responsáveis.
1. Processo TC-Processo 018.390/2015-3 (TOMADA DE CONTAS ESPECIAL) 
	1.1. Apensos: Processo 032.476/2017-5 (SOLICITAÇÃO) ; Processo 030.093/2017-1 (SOLICITAÇÃO) 
	1.2. Responsáveis: Instituto Brasil de Arte, Esporte, Cultura e Lazer - Inbrasil (08.262.493/0001-40) ; Sérgio Eustáquio Assunção (XXX.211.966-XX) 
	1.3. Órgão/Entidade: Ministério do Turismo (vinculador) 
	1.4. Relator: Ministro Augusto Nardes
	1.5. Representante do Ministério Público: Procurador Sergio Ricardo Costa Caribé
	1.6. Unidade Técnica: Secretaria de Controle Externo de Tomada de Contas Especial (SecexTCE) .
	1.7. Representação legal: não há.
	1.8. Determinações/Recomendações/Orientações: não há.

Segunda Câmara

Ministério do Turismo (vinculador)

Instituto Brasil de Arte, Esporte, Cultura e Lazer - Inbrasil (08.262.493/0001-40); Sérgio Eustáquio Assunção (XXX.211.966-XX)

AUGUSTO NARDES

não há.

Procurador Sergio Ricardo Costa Caribé

TOMADA DE CONTAS ESPECIAL (TCE)

Secretaria de Controle Externo de Tomada de Contas Especial (SecexTCE).